# 化工企业因上游企业停工造成的停工损失记哪个科目

提问人：cxl1102 时间：2015-11-24 20:16:50
各位老师：请教一下，A公司是一家化工企业，有一条生产线是直接通过管道接收其上游企业的原材料然后进行生产的，上游企业停工 1 个月是 4 年一次的大修并向A公司发出通知，造成A公司因原材料短缺必须外购半成品来继续生产，使原材料的成本增加，，想请教一下这条生产线的停工损失是记入制造费用是否合理？因为造成停工的原因，虽然是对方计划内的停工，实际也等同于A公司的计划内停工，不是客观原因造成的，也不是企业管理的问题！
谢谢！请大家踊跃指导！

回答人：chenyiwei
虽然是计划内、可预见的停工，但与特定批次的存货达到当前状态和场所无关，不属于特定批次产品生产成本的必要组成部分。建议计入管理费用处理。